【裁判字號】    94,訴,2898
【裁判日期】    950307
【裁判案由】    偽造文書等
【裁判全文】
臺灣板橋地方法院刑事判決              94年度訴字第2898號
公  訴  人  臺灣板橋地方法院檢察署檢察官
被      告  甲○○
            乙○○
上列被告因偽造文書等案件，經檢察官提起公訴（94年度偵字第
12152 號），本院判決如下：
    主  文
甲○○共同連續行使偽造私文書，足以生損害於他人，處有期徒
刑肆月，如易科罰金以佰元折算壹日。如附表所示各筆刷卡簽
帳單上偽簽之「丙○○」署名均沒收。
乙○○共同連續行使偽造私文書，足以生損害於他人，處有期徒
刑月，如易科罰金以佰元折算壹日。緩刑貳年。如附表所示
各筆刷卡簽帳單上偽簽之「丙○○」署名均沒收。
    事  實
一、甲○○於民國94年4 月25日凌晨0 時許（起訴書誤載為「94
    年4 月24日20時50分許」），在其上班之臺北市○○路14號
    3 樓「百花紅酒家」301 號包廂內，拾獲其同事丙○○所有
    遺落該處之女用皮夾1 只，見內有現金新臺幣（下同）1 千
    元、國泰世華銀行信用卡（卡號為0000-0000-0000-0000 號
    ）及中華銀行信用卡（卡號為0000-0000-0000-0000 號）各
    1 張等財物，竟意圖為自己不法之所有，將該皮夾及其內上
    開財物攜回其臺北縣板橋市○○路62巷14弄12之4 號住處，
    侵占入己。旋復夥同其同居人乙○○，共同基於為己不法所
    有意圖及偽造文書等概括犯意聯絡，持上開丙○○之國泰世
    華銀行、中華銀行等信用卡，於如附表所示時地，連續冒用
    「丙○○」名義刷卡消費，詐騙加油及選購兒童衣服、鞋子
    、沐浴乳、洗髮精、化妝品等商品，並由乙○○出面於各次
    消費刷卡之簽帳單上，偽簽「丙○○」署名後，交付各次刷
    卡商店店員，使各商店店員陷於錯誤，而交付上開所購商品
    ，共詐得上開價值3 萬7 千834 元之財物，足生損害於「丙○○」、國泰世華銀行、中華銀行及如附表所示商店。嗣丙○○因銀行以簡訊通知其上開刷卡消費一事，發覺其上開信
    用卡遭人盜刷，經報警後始循線查悉上情。
二、案經丙○○訴由臺北縣政府警察局土城分局報請臺灣板橋地
    方法院檢察署檢察官偵查起訴。
    理  由
一、訊據被告甲○○固不否認有於上揭時地拾獲告訴人丙○○上
    開皮夾之情，惟矢口否認有何侵占或盜刷其內信用卡詐欺等
    犯行，辯稱：伊拾獲上開皮夾後，因不知係何人所有，就先
    帶回家，並無侵占之意，至皮夾內之信用卡，是乙○○擅自
    拿去盜刷使用，伊並不知情云云，而被告乙○○亦供認有持
    告訴人上開之信用卡冒名盜刷之情屬實，惟亦為被告甲○○
    辯稱：伊冒名盜刷之事，甲○○並不知情云云。惟查，被告
    甲○○於拾獲告訴人上開皮夾後，可自其內之信用卡背面簽
    名，知悉係告訴人所有之物，然其於次日上班時並未隨即返
    還告訴人，告訴人係遲至第三日（即同年月27日），由警循
    線調閱商店監視器錄影帶，經告訴人指認始查悉係被告二人
    持卡盜刷，此有告訴人94年4 月27日警詢筆錄附卷可稽，並
    據告訴人於本院審理時證述明確（見本院95年2 月21日審判
    筆錄7 頁），足認被告甲○○顯有不法所有之侵占意圖無誤
    。次查，被告甲○○、乙○○二人係一起於如附表所示時地
    刷卡消費之事實，為被告二人所不否認，且亦經證人即如附
    表編號8 、11所示商店之店員丁○○、陳銘裕分別於警詢、
    偵審中證述明確（見偵查卷18、21、22、45、52等頁、本院
    95年2 月21日審判筆錄），又據被告甲○○於偵查中供稱其
    二人當時每月收入約4 、5 萬元等語（見偵查卷45頁），然
    被告二人於如附表所示94年4 月25日上午8 時35分許至下午
    5 時38分許止，短短9 小時內即刷卡消費3 萬7 千834 元，
    幾近其二人一個月之收入，顯與一般消費常情有異，而被告
    呂秉對於被告乙○○上開異常刷卡消費之情，卻毫無任何質
    疑，衡情難謂其係不知情，況據證人陳銘裕於偵查中亦已證
    述：被告二人至伊店刷卡購物，是女的刷，而男的在旁，可
    看到女的簽名等語（見偵查卷52頁）甚明，是依上述參互印
    證，堪認被告甲○○上開所辯，應係事後飾卸之詞，自不足
    採。此外，復有告訴人上開信用卡之國泰世華銀行盜刷交易
    一覽表、中華銀行信用卡部消費明細各1 紙、簽帳單4 紙等
    影本附卷可證。是本件事證明確，被告二人上揭犯行均堪認
    定，應予依法論科。
二、核被告甲○○上揭所為，其拾獲告訴人遺失之上開皮夾及其
    內之信用卡、現金等財物侵吞入己，係犯刑法第337 條之侵
    占遺失物罪。公訴意旨認其此部分所為，係犯同法第320 條
    第1 項之竊盜罪嫌云云，惟告訴人上開皮夾係其遺落在上開
    處所之情，業據告訴人於本院審理時證述明確，足認並非被
    告甲○○所竊，是公訴意旨上開所認，與事實不符，容有未
    洽，惟其起訴事實同一，爰逕予變更起訴法條論究。又被告
    甲○○、乙○○二人共同持卡盜刷消費購物，並於簽帳單上
    偽簽告訴人署名行使，核其二人此部分所為，均係犯刑法第
    216 條、第210 條之行使偽造私文書、同法第339 條第1項
    之詐欺取財罪。其上開偽造私文書之低度行為，應為其後行
    使之高度行為所吸收，不另論罪。又其二人就上開所犯二罪
    間，有犯意聯絡及行為分擔，為共同正犯。再其二人上開所
    犯行使偽造私文書、詐欺取財等各罪多次行為，均係時間緊
    接，所犯罪名相同，顯係基於概括犯意反覆為之，均為連續
    犯，應均以一罪論。又被告甲○○就其上開所犯三罪間，以
    及被告乙○○就其上開所犯二罪間，均有方法結果關係，為
    牽連犯，應均從一重之行使偽造私文書處斷。爰分別審酌被
    告二人之素行、所犯上開各罪之犯罪動機、目的、手段、所
    得利益、所生危害、犯罪後之態度等一切情狀，各量處如主
    文所示之刑，並諭知易科罰金之折算標準，以資懲儆。又被
    告乙○○前未曾受有期徒刑以上刑之宣告，因一時失慮，偶
    罹刑典，事後已坦承犯行，深具悔意，經此刑之宣告後，應
    知警惕而無再犯之虞，本院因認暫不執行其刑為當，併予宣
    告緩刑二年，用啟自新。至被告二人於如附表所示各筆刷卡
    簽帳單上偽簽之「丙○○」署名，依刑法第219 條規定，則
    應併予宣告沒收。
據上論斷，應依刑事訴訟法第299 條第1 項前段、第300 條，刑
法第28條、第56條、第216 條、第210 條、第337 條、第339 條
第1 項、第55條、第41條第1 項前段、第74條第1 款、第219 條
，罰金罰鍰提高標準條例第1 條前段、第2 條，判決如主文。
本案經檢察官靳開聖到庭執行職務
中    華    民    國    95    年    3     月    7     日
                刑事第六庭  審判長法  官  王  屏  夏
                                  法  官  王  偉  光
                                  法  官  彭  全  曄
以上正本證明與原本無異
如不服本判決應於送達後10日內向本院提出上訴狀
                                  書記官  梁  宜  庭
中    華    民    國    95    年    3     月    8     日
附錄本案論罪科刑法條全文：
中華民國刑法第216條
 (行使偽造變造或登載不實之文書罪)
行使第條至第條之文書者，依偽造、變造文書或登載不實
事項或使登載不實事項之規定處斷。
中華民國刑法第210條
 (偽造變造私文書罪)
偽造、變造私文書，足以生損害於公眾或他人者，處五年以下有
期徒刑。
中華民國刑法第337條
 (侵占遺失物罪)
意圖為自己或第 3 人不法之所有，而侵占遺失物、漂流物或其他
離本人所持有之物者，處五百元以下罰金。
中華民國刑法第339條
 (普通詐欺罪)
意圖為自己或第 3 人不法之所有，以詐術使人將本人或第 3 人
之物交付者，處五年以下有期徒刑、拘役或科或併科1000元以下
罰金。
以前項方法得財產上不法之利益或使第 3 人得之者，亦同。
前二項之未遂犯罰之。
--------------------------------------------------------
附表：
┌─┬────┬──────┬──────┬───────┬────────┐
│編│盜刷時間│盜刷消費商店│盜刷之信用卡│盜  刷  金  額│備            註│
│號│        │            │            │（新臺幣：元）│                │
├─┼────┼──────┼──────┼───────┼────────┤
│01│94.4.25 │臺北縣五股鄉│中華銀行信用│           500│                │
│  │08：35  │新五路2 段  │卡          │              │                │
│  │        │371 號      │            │              │                │
│  │        │車容坊加油站│            │              │                │
├─┼────┼──────┼──────┼───────┼────────┤
│02│94.4.25 │臺北縣板橋市│中華銀行信用│           510│                │
│  │09：21  │新海路137號 │卡          │              │                │
│  │        │北基加油站  │            │              │                │
├─┼────┼──────┼──────┼───────┼────────┤
│03│94.4.25 │臺北縣板橋市│國泰世華銀行│           820│                │
│  │12：05  │新海路137號 │信用卡      │              │                │
│  │        │北基加油站  │            │              │                │
├─┼────┼──────┼──────┼───────┼────────┤
│04│94.4.25 │臺北縣板橋市│中華銀行信用│         5,630│                │
│  │13：12  │中山路1 段  │卡          │              │                │
│  │        │152 號      │            │              │                │
│  │        │遠東百貨    │            │              │                │
├─┼────┼──────┼──────┼───────┼────────┤
│05│94.4.25 │臺北縣板橋市│國泰世華銀行│         6,633│                │
│  │13：37  │中山路1 段  │信用卡      │              │                │
│  │        │152 號      │            │              │                │
│  │        │遠東百貨    │            │              │                │
├─┼────┼──────┼──────┼───────┼────────┤
│06│94.4.25 │臺北縣板橋市│中華銀行信用│         1,980│                │
│  │13：47  │中山路1 段  │卡          │              │                │
│  │        │152 號      │            │              │                │
│  │        │遠東百貨    │            │              │                │
├─┼────┼──────┼──────┼───────┼────────┤
│07│94.4.25 │臺北縣板橋市│國泰世華銀行│         5,490│起訴書附表一誤載│
│  │14：03  │中山路1 段  │信用卡      │              │為「5,940元」   │
│  │        │152 號      │            │              │                │
│  │        │遠東百貨    │            │              │                │
├─┼────┼──────┼──────┼───────┼────────┤
│08│94.4.25 │臺北縣板橋市│中華銀行信用│         5,650│                │
│  │15：22  │文化路1 段  │卡          │              │                │
│  │        │152 號      │            │              │                │
│  │        │萬岳體育用品│            │              │                │
│  │        │店          │            │              │                │
├─┼────┼──────┼──────┼───────┼────────┤
│09│94.4.25 │臺北縣板橋市│中華銀行信用│         5,621│                │
│  │17：12  │中山路1 段65│卡          │              │                │
│  │        │號          │            │              │                │
│  │        │琦雅體育用品│            │              │                │
│  │        │店          │            │              │                │
├─┼────┼──────┼──────┼───────┼────────┤
│10│94.4.25 │臺北縣板橋市│國泰世華銀行│         5,000│未刷過          │
│  │17：37  │中山路1 段57│信用卡      │              │                │
│  │        │號          │            │              │                │
│  │        │廣岳國際有限│            │              │                │
│  │        │公司        │            │              │                │
├─┼────┼──────┼──────┼───────┼────────┤
│11│94.4.25 │臺北縣板橋市│中華銀行信用│         5,000│                │
│  │17：38  │中山路1 段57│卡          │              │                │
│  │        │號          │            │              │                │
│  │        │廣岳國際有限│            │              │                │
│  │        │公司        │            │              │                │
├─┴────┼──────┴──────┴───────┼────────┤
│合        計│                                    37,834│                │
└──────┴─────────────────────┴────────┘


司法院資訊處製作；財團法人民間司法改革基金會備份。
